【裁判字號】    98,司財管,3
【裁判日期】    980806
【裁判案由】    指定遺產管理人
【裁判全文】
臺灣彰化地方法院民事裁定             98年度司財管字第3號
聲  請  人  新裕資產管理股份有限公司
法定代理人  甲○○○
關  係  人  丙○○
上列聲請人聲請為被繼承人乙○○選任遺產管理人及對被繼承人
之繼承人為公示催告事件，本院裁定如下：
    主      文
選任丙○○（女，民國48年9月26日出生，身分證統一編號：Ｚ00
0000000號，籍設臺灣省彰化縣線西鄉○○村○鄰○○路9號）為
被繼承人乙○○（男，民國43年9月3日出生，身分證統一編號：
Ｚ000000000號，生前籍設臺灣省彰化縣線西鄉○○村○鄰○○路9
號）之遺產管理人。
准許對被繼承人乙○○之繼承人為公示催告。
被繼承人之繼承人，應自前項公示催告最後登載新聞紙之日起，
捌個月內承認繼承。上述期限屆滿而無繼承人承認繼承時，被繼
承人之遺產，於清償債權並交付遺贈物後，如有賸餘，即歸屬國
庫。
聲請人應於收受本裁定之日起柒日內，將本裁定登載於公報、新
聞紙或其他相類之傳播工具，並將登載證據檢送本院，逾期視為
撤回公示催告之聲請。
程序費用新台幣壹仟元由被繼承人乙○○之遺產負擔。
    理      由
一、本件聲請意旨略以：聲請人係被繼承人乙○○之債權人，被
    繼承人於民國96年4月2日死亡，其全體繼承人均已拋棄繼承
    而無遺產管理人，致聲請人之債權無法行使，為保障權益，
    爰依民法第1178條第2項向鈞院聲請選任遺產管理人，並准
    許對被繼承人之繼承人為公示催告，命其於一定期限內承認
    繼承等語。
二、按：繼承開始時，繼承人之有無不明，而無親屬會議或親屬
    會議未於一個月內選定遺產管理人者，利害關係人得聲請法
    院選任遺產管理人，而法院應依公示催告程序，定六個月以
    上之期限，公告繼承人，命其於期限內承認繼承，此觀民法
    第1177條、1178條規定可知。
三、次按：先順序繼承人均拋棄其繼承權時，由次順序之繼承人
    繼承；其次順序繼承人有無不明或第四順序之繼承人均拋棄
    其繼承權者，準用關於無人承認繼承之規定，民法第1176條
    第6項定有明文。
四、經查：聲請人主張之事實，業據提出被繼承人乙○○之除戶
    戶籍謄本影本、繼承系統表、本院96年度執字第28773號債
    權憑證影本、本院98年5月4日彰院賢家德96年度繼1326字第
    0980019932號函影本各一份為證，並經本院依職權調取本院
    96年度繼字第1326號拋棄繼承卷宗，經核無訛，堪信屬實，
    且與上開規定並無違誤，故聲請人選任遺產管理人對被繼承
    人之繼承人為公示催告之聲請應予准許。
五、次查：本院審酌丙○○為被繼承人乙○○之配偶，雖已拋棄
    繼承，惟其與被繼承人關係密切，被繼承人死亡時又與之生
    前為同一戶籍地，且其為被繼承人對聲請人所負債務之連帶
    保證人，此有戶籍謄本一份在本院96年度繼字第1326號拋棄
    繼承卷宗及本院96年度執字第28773號債權憑證影本一份在
    本案卷內可稽，衡情其對於被繼承人之債權債務關係應較他
    人清楚，且年紀又非老邁，應堪勝任遺產管理之務，故選任
    丙○○為被繼承人之遺產管理人。
六、依民法第1178條、民事訴訟法第542條及非訟事件法第157條
    之規定，爰裁定如主文。
中    華    民    國    98    年    8     月    6     日
                  家事法庭      司法事務官  康景翔
以上正本係照原本作成。
如對本裁定抗告，須於裁定送達後拾日之不變期間內，向本院提
出抗告狀，並繳納抗告費新臺幣壹仟元。
中    華    民    國    98    年    8    月    13     日
                                書記官      林淑女


司法院資訊處製作；財團法人民間司法改革基金會備份。
